【裁判字號】    97,訴緝,333
【裁判日期】    970829
【裁判案由】    毒品危害防制條例
【裁判全文】
臺灣臺中地方法院刑事判決             97年度訴緝字第333號
公  訴  人  臺灣臺中地方法院檢察署檢察官
被      告  甲○○
                    國民
上列被告因違反毒品危害防制條例案件，經檢察官提起公訴（96
年度毒偵字第6484號），本院合議庭裁定改以簡式審判程序審理
，判決如下：
    主    文
甲○○施用第一級毒品，累犯，處有期徒刑拾月。
    犯罪事實
一、甲○○前於民國89年間，因施用毒品案件，經本院以89年度
    毒聲字第6357號裁定送觀察、勒戒後，認無繼續施用毒品之
    傾向，並由臺灣臺中地方法院檢察署檢察官以90年度毒偵緝
    字第84號為不起訴處分確定；又於91年間，因施用毒品案件
    ，經本院以91年度毒聲字第2134號裁定送觀察、勒戒後，認
    有繼續施用毒品之傾向，再經本院以91年度毒聲字第2437號
    裁定令入戒治處所施以強制戒治1 年，甫於92年9月2日戒治
    期滿執行完畢，並於翌（3 ）日釋放；而其此部分施用毒品
    犯行，另由檢察官提起公訴，經本院於92年間判處有期徒刑
    7 月確定；再於同年間，因偽造文書案件，經本院判處有期
    徒刑4月確定，嗣經依檢察官之聲請就其前開2部分定應執行
    刑為有期徒刑9 月確定在案，甫於93年8月4日縮刑期滿執行
    完畢。詎仍不知戒絕，明知海洛因已列為毒品危害防制條例
    第2條第2項第1 款所稱之第一級毒品，竟於強制戒治執行完
    畢釋放後5 年內，另基於施用第一級毒品海洛因之犯意，於
    向不詳姓名年籍綽號「阿清」之人購得第一級毒品海洛因後
    ，即於96年8 月20日晚上11時許，在臺中縣大雅鄉○○村○
    ○街39巷1 號14樓住處，將第一級毒品海洛因加水稀釋後，
    再以注射針筒注射血管之方式，施用第一級毒品海洛因1次
    （起訴書之犯罪事實為於96年8月20日晚上11時許，施用第
    一級毒品海洛因3次【起訴書未認定係數罪】，惟經蒞庭檢
    察官減縮犯罪事實如上）。嗣於96年8月22日下午5時20分許
    ，經警持臺灣臺中地方法院檢察署檢察官核發之鑑定許可書
    至甲○○上開住處，經其同意採集尿液送驗，結果呈第一級
    毒品海洛因水解後之嗎啡陽性反應，始查知上情。
二、案經臺中縣警察局豐原分局報告臺灣臺中地方法院檢察署檢
    察官偵查起訴。
    理    由
一、訊據被告甲○○對於在上開時、地，非法施用第一級毒品海
    洛因1 次之犯罪事實供承不諱，且被告於96年8月22日下午5
    時20分許為警所採集之尿液，經送中山醫學大學附設醫院檢
    驗科藥物檢測中心檢驗結果，確呈海洛因代謝後之嗎啡陽性
    反應，有該檢測中心出具之尿液檢驗報告1 紙在卷可稽，足
    徵被告之自白與事實相符，而堪以採信。從而，本件事證明
    確，被告施用第一級毒品海洛因1次之犯行，堪以認定。
二、被告前於89年間，因施用毒品案件，經本院以89年度毒聲字
    第6357號裁定送觀察、勒戒後，認無繼續施用毒品之傾向，
    並由臺灣臺中地方法院檢察署檢察官以90年度毒偵緝字第84
    號為不起訴處分確定；又於91年間，因施用毒品案件，經本
    院以91年度毒聲字第2134號裁定送觀察、勒戒後，認有繼續
    施用毒品之傾向，再經本院以91年度毒聲字第2437號裁定令
    入戒治處所施以強制戒治1 年，甫於92年9月2日戒治期滿執
    行完畢，並於翌（3 ）日釋放等情，有臺灣臺中地方法院檢
    察署刑案資料查註紀錄表及臺灣高等法院被告前案紀錄表各
    1份附卷可參。被告於前案強制戒治執行完畢釋放後，5年內
    再犯本件施用第一級毒品罪，應予依法論科。
三、查海洛因係毒品危害防制條例第2條第2項第1 款所規定之第
    一級毒品。被告於前案強制戒治執行完畢釋放後，5 年內再
    行施用第一級毒品海洛因之行為，核係犯同條例第10條第 1
    項之施用第一級毒品罪。起訴書犯罪事實雖記載被告於96年
    8 月20日晚上11時許，施用第一級毒品海洛因3 次等情，惟
    原起訴書並未認定係數罪，且經蒞庭檢察官當庭減縮被告起
    訴之犯罪事實如前揭犯罪事實欄一、所示，基於檢察一體原
    則，應以蒞庭檢察官到庭減縮後之犯罪事實為本院審理之範
    圍，併此敘明。其持有毒品之行為，意在供己施用，故持有
    之低度行為，應為施用之高度行為所吸收，不另論罪。被告
    前於92年間，因違反毒品危害防制條例案件，經本院判處有
    期徒刑7 月確定；再於同年間，因偽造文書案件，經本院判
    處有期徒刑4月確定，嗣經依檢察官之聲請就其前開2部分定
    應執行刑為有期徒刑9 月確定在案，甫於93年8月4日縮刑期
    滿執行完畢等情，有前揭紀錄表2 份附卷可參，其於有期徒
    刑執行完畢後5 年內，再故意犯本件有期徒刑以上之罪，為
    累犯，應依法加重其刑。爰審酌被告前因施用毒品犯行，經
    觀察、勒戒、強制戒治，甚至有期徒刑之執行，竟猶故態復
    萌，再施用毒品海洛因不輟，無視於毒品對於自身健康之戕
    害及國家對於杜絕毒品犯罪之禁令，惡性非輕，惟於犯後坦
    認犯行，態度尚佳，且施用毒品成癮者，其心癮甚難戒除，
    絕難戒絕斷癮，致其再犯率均偏高，具「病患性犯人」之特
    質，徒科以重刑，並不能使其戒除毒癮，而應與醫療治療及
    心理矯治併重等一切情狀，量處如主文所示之刑，以示懲儆
    。
據上論斷，應依刑事訴訟法第273條之1第1項、第299條第1 項前
段，毒品危害防制條例第10條第1 項，刑法第11條前段、第47條
第1項，判決如主文。
本案經檢察官乙○○到庭執行職務。
中    華    民    國    97    年     8    月    29    日
                  刑事第一庭    法  官  郭妙俐
上正本證明與原本無異。
如不服本判決，應於判決送達後10日內向本院提出上訴狀，上訴
於臺灣高等法院臺中分院（須附繕本）。
上訴書狀如未敘述理由，應於上訴期間屆滿後20日內補提理由書
於本院。
                                書記官  廖鳳美
中    華    民    國    97    年      8   月    29    日
附錄本案論罪科刑法條全文
毒品危害防制條例第10條
施用第一級毒品者，處6月以上5年以下有期徒刑。
施用第二級毒品者，處3年以下有期徒刑。


司法院資訊處製作；財團法人民間司法改革基金會備份。
